臺灣雲林地方法院民事小額判決
110年度虎小字第57號
原      告  東元車業股份有限公司

法定代理人  周如茵  
訴訟代理人  鄭文相  


被      告  周雅暄  
法定代理人  周文屏  
上列當事人間請求給付分期買賣價金事件，本院於中華民國110
年3月17日言詞辯論終結，判決如下：
    主      文
被告應給付原告新臺幣參萬伍仟貳佰元，及自民國一百零九年七
月二十二日起至清償日止，按週年利率百分之二十計算之利息。
訴訟費用新臺幣壹仟元由被告負擔。
本判決得假執行。
    事實及理由
一、原告起訴主張：被告係民國00年00月0日出生，於108年10月
    19日向特約商即訴外人廣達車行購買車牌號碼000-0000號重
    型機車時，係未滿20歲之限制行為能力人，被告與訴外人廣
    達車行簽訂分期付款申購契約書（下稱系爭契約），約定分
    期款總價新臺幣（下同）52,800元，自108年11月起分期24
    期，每期繳款2,200元，每月21日為約定繳款日，並約明分
    期價款之權利讓與原告，不另為書面通知，因此該分期債權
    已於108年10月19日讓與原告，由特約商將債權讓與及機車
    所有權移轉之事實通知被告。被告簽立系爭契約時雖未滿20
    歲，惟被告將系爭契約攜回再交回訴外人廣達車行，契約上
    之法定代理人簽名欄位已簽妥法定代理人周文屏之簽名，足
    使信其已取得法定代理人允許，買賣契約有效，倘若被告並
    未取得法定代理人同意，但被告將已簽妥法定代理人姓名之
    系爭契約交付與訴外人廣達車行，此行為即是以詐術使人信
    其已得法定代理人之允許，依民法第83條規定，系爭契約亦
    是有效。被告僅繳至第8期即未再繳款，依系爭契約第10條
    約定，自第9期應繳款日翌日即109年7月22日起，未到期分
    期價款視為提前全部到期，被告尚欠如主文第1項所示之金
    額，爰提起本件訴訟等語。並聲明：如主文第1項。
二、被告法定代理人則以：對於被告向訴外人廣達車行購買機車
    ，僅分期繳款至第8期，尚欠35,200元分期款未償還之事實
    均不爭執，惟被告法定代理人未曾在系爭契約簽名，亦未同
    意系爭契約，車行當初賣車未予詳實查證，只同意以3萬元
    分3期償還款項，且本件年利率百分之20高出銀行行情利率
    百分之7至8，無力全數償還等語置辯。並聲明：原告之訴駁
    回；訴訟費用由原告負擔。
三、原告主張之上開事實，業據提出與其所述相符之分期付款申
    購契約書、物品買賣分期付款約定書、客戶資料表、機車新
    領牌照登記書（見本院卷第11至17頁）為證，被告法定代理
    人對上開事實不爭執，原告主張堪信為真實。被告法定代理
    人固以上開情節置辯，惟查：
  ㈠限制行為能力人未得法定代理人之允許，所訂立之契約，須
    經法定代理人之承認，始生效力；限制行為能力人用詐術使
    人信其為有行為能力人或已得法定代理人之允許者，其法律
    行為為有效，民法第79條、第83條分別定有明文。所謂使用
    詐術使人相信他已經得到法定代理人的允許，包括例如偽造
    法定代理人允許處分財產的書信，出示於相對人，因而和他
    為買賣的情形。
  ㈡被告係90年10月2日出生（見本院卷第25至26頁），其與訴外
    人廣達車行為買賣法律行為簽訂系爭契約時，係未滿20歲之
    限制行為能力人，自應依民法第79條取得法定代理人之事前
    允許，如實際上未得法定代理人之允許，惟限制行為能力人
    係施以詐術使人信其已取得法定代理人之允許，則例外強制
    認為法律行為有效。被告法定代理人抗辯未允許被告購買機
    車等語，縱認屬實，惟原告主張被告係先將系爭契約攜回，
    之後將法定代理人簽名欄位已簽妥被告法定代理人「周文屏
    」簽名之系爭契約交還與訴外人廣達車行等情，被告法定代
    理人未予爭執，再觀諸系爭契約上該「周文屏」簽名，與被
    告簽名之運筆、筆跡型態，以肉眼觀之亦非相似，非可一望
    即知出於同一人之手，顯見被告以此稱其已得法定代理人允
    許並出示允許文件之詐術行為，足使訴外人廣達車行誤信其
    已得法定代理人之允許，而與被告為買賣行為，依民法第83
    條規定，買賣契約自屬有效，亦不因法定代理人事後拒絕承
    認而無效，是被告上開抗辯，無礙系爭契約成立之效力。又
    系爭契約已約明被告遲延繳款，遲延利息以週年利率百分之
    20計息，上開遲延利息之約定並未逾民法第205條規定之最
    高利率限制，被告抗辯遲延利息過高等語，亦屬無據。
  ㈢從而，原告依分期付款買賣契約、債權讓與之法律關係，請
    求被告給付如主文第1項所示金額及遲延利息，為有理由，
    應予准許。
四、本件事證已臻明確，兩造其餘攻擊防禦方法核與判決結果不
    生影響，爰不一一論述，附此敘明。
五、本件係依小額訴訟程序所為被告敗訴之判決，依民事訴訟法
    第436條之20之規定，爰依職權宣告假執行。
六、依民事訴訟法第436條之19第1項、第78條規定，確定本件訴
    訟費用為1,000元，由敗訴之被告負擔。
中　　華　　民　　國　　110 　年　　3 　　月　　31　　日
                  虎尾簡易庭  法  官  黃麗文
以上正本證明與原本無異。
如不服本判決，應於送達後20日內，以判決違背法令為理由，向
本院虎尾簡易庭提出上訴狀並表明上訴理由（上訴理由應記載原
判決所違背之法令及其具體內容、依訴訟資料可認為原判決有違
背法令之具體事實）。如於本判決宣示後送達前提起上訴者，應
於判決送達後20日內補提上訴理由書（須附繕本）。如委任律師
提起上訴者，應一併繳納上訴審裁判費。
中　　華　　民　　國　　110 　年　　3 　　月　　31　　日
    　　　　　　　　　　　　　書記官  曾鈺仁